# 外币业务请教

提问人：Irongrandpa 时间：2016-12-09 18:31:30
求助陈版~ 公司有一个外国的影视投资，现在企业把相关投资整体转让给境内另一家企业B（以后收益分配时外国公司A先把收益给本企业，本企业在转付给境内的购买方B），约定先按合同签订日汇率收RMB： 比如当年按6.8汇率收 1000 美元，折合 6800 人民币但是又额外加了规避汇率变动风险的约定，大致意思就是：投资转让金额为 1000 美元是固定的金额，购买方B要总共支付给本企业的投资转让款对应结算了美元金额只有到投资收益分配之日才能确定（比如到了返还投资收益之日，美元汇率为6.9，则当初购买方B支付的 6800 人民币的投资转让款只折合6800/6.9美元，购买方还需要再补1000-6800/6.9美元对应当日汇率折算为RMB作为投资转让款的补偿；美元汇率如果低于6.8则本企业需要返还差额部分的美元按当日汇率折算的RMB） 此时这项安排要如何在期末进行会计核算呢？ 是直接在期末按（期末汇率-6.8约定付款汇率）*1000算出汇兑损益，借：应收账款 贷：财务费用-汇兑损益 （如果为汇兑损失则贷记应付账款） 还是把这作为一项衍生金融工具，借：交易性金融资产 贷：公允价值变动损益 呢？

回答人：chenyiwei
严格来说，这里的锁定美元汇率的约定相当于一项衍生工具，应单独拆分出来并作为以公允价值计量且其变动计入当期损益的金融资产或金融负债核算。

提问人：Irongrandpa 时间：2016-12-10 21:43:22
感谢陈版的回复~
那么如果核算为衍生工具，要如何确定它的公允价值变动呢-。-！这个不像远期外汇协议一样有市场报价，难道要采用估值技术么。
。。
最初计提应收账款1000*当日汇率6.8=6800，本期内收回 6800 人民币，期末应收账款为 0 ，这个应收账款不是固定的美元户，本期收回 6800 人民币并不是按收回日的汇率折合成偿还了多少美元的合同义务，而只能按期末汇率折合偿还了多少美元，应该不能定义为外币货币性项目吧，只能按人民币核算了？
（ 1000 美元-对方已支付人民币金额1000*6.8/期末汇率6.9）*期末汇率6.9=期末来看这个安排下应收款的余额 100 人民币。 这个考虑衍生工具后应收款的余额 100 和期末应收账款账面余额 0 的差额 100 ，能否直接作为衍生工具的公允价值变动损益呢？

回答人：chenyiwei
理论上应采用与远期外汇合约类似的公允价值计量方法，具体请咨询金融工具估值方面的专业人士。